【裁判字號】    97,交聲,1975
【裁判日期】    971209
【裁判案由】    違反道路交通管理處罰條例聲明異議
【裁判全文】
臺灣臺北地方法院交通事件裁定      97年度交聲字第1975號
原處分機關  臺北市交通事件裁決所
異  議  人
即受處分人  甲○○
上列異議人因違反道路交通管理處罰條例案件，對於臺北市交通
事件裁決所中華民國97年7 月29日所為之處分（處分案號：北市
裁罰字第裁22－A01WW1318 號）聲明異議，本院裁定如下：
    主  文
異議駁回。
    理  由
一、原處分意旨略以：異議人即受處分人甲○○於民國97年5 月
    23日16時30分許，駕駛車牌號碼：8781－GZ號自用小客車沿
    臺北市○○區○○路行駛，行經臺北市○○路與松隆路口前
    ，因變換車道未讓直行車先行，違反在多車道不依規定駕車
    之規定，經臺北市政府警員掣單舉發。嗣異議人於應到案日
    期前提出申訴，經原處分機關調查結果仍認異議人確有上開
    違規行為，原處分機關乃於97年7 月29日以異議人違反道路
    交通管理處罰條例第45條第4 款及第63條（漏列第1 項第1
    款）之規定，裁處罰鍰新臺幣（下同）900 元，並記違規點
    數1 點。
二、異議意旨略以：伊於97年5 月23日16時30分許，駕駛車牌號
    碼：8781－GZ號自用小客車沿臺北市○○區○○路行駛在第
    3 車道，行經臺北市○○路與松隆路口前，於後視鏡中，見
    左側第2 車道內車牌號碼：6E－8086號車輛處於停止狀態，
    該車輛與前方車輛間有相當之空間，足夠讓異議人所駕駛之
    車輛變換至內側第2 車道內，當時申請人已提早打左方方向
    燈，提醒後方及前方車輛、行人注意後，才慢慢開始變換至
    左側第2 車道內之空位，以便左轉。然此時該車牌號碼：6E
    －8086號車輛卻突然往前行駛，未注意車前狀況，直接撞擊
    異議人左前車輪。另警員抵達現場時，雙方車輛已經移動，
    所繪製之現場事故位置圖並非2 車發生當時之位置圖，而係
    事後補劃的，為此對原處分不服，而聲明異議等語。
二、按「汽車在同向二車道以上之道路，除應依標誌或標線之指
    示行駛外，於變換車道時，應讓直行車先行，並注意安全距
    離」，道路交通安全規則第98條第1 項第6 款規定甚明。次
    按，「汽車駕駛人，爭道行駛而有在多車道不依規定駕車之
    情形者，處新臺幣（下同）600 元以上1,800 元以下罰鍰，
    並記違規點數1 點」，道路交通管理處罰條例第45條第4款
    、第63條第1 項第1 款分別定有明文。
三、經查：異議人固不否認有於97年5 月23日16時30分許，駕駛
    車牌號碼：8781－GZ號自用小客車沿臺北市○○區○○路行
    駛，行經臺北市○○路與松隆路口前，於從第3 車道變換至
    第2 車道時，適有許方滋駕駛車牌號碼：6E－8086號自用小
    客車沿第2 車道自後方直行駛至，異議人車輛左前車輪處與
    許方滋所駕駛車輛之右前車輪發生碰撞之事實，惟否認其有
    在多車道不依規定駕車之違規行為。然依許方滋於警詢中陳
    稱：肇事前伊駕駛車牌號碼：6E－8086號自小客車沿永吉路
    東向西方向直行，行駛第2 車道至肇事地點，當時東向西行
    車號誌為綠燈，且前方車多，伊腳踩煞車、緩慢前進，伊車
    右方同向行駛第3 車道有1 部車牌號碼：8781－GZ號自小客
    車行駛至肇事地點時，由第3 車道變換至第2 車道，致對方
    左前車輪與伊車右前車輪碰撞而肇事等語明確（見本院卷附
    談話紀錄表）。再觀諸卷附道路交通事故現場圖（係經異議
    人簽名）及現場暨車損照片所示，許方滋所駕駛車輛仍停留
    在第2 車道內，而異議人前揭車輛之部分車身已進入第2 車
    道內，另許方滋車輛之右前車輪與異議人車輛之左前車輪處
    因碰撞、毀損，參以異議人並不否認本案肇事路段前方塞車
    情形（見卷附談話記錄表），2 方車速應不至於過快，及異
    議人自承準備變換車道時，自後視鏡中，有看見車牌號碼：
    6E－8086號自小客車在第2 車道內等情，則依此情觀之，顯
    然係許方滋駕車在該處第2 車道內緩慢行進中，異議人見狀
    ，仍執意駕駛車輛駛入第2 車道內，始會造成2 車車前輪胎
    處發生碰撞之情甚明。雖異議人辯稱已提早打方向燈提醒左
    側車輛注意云云，惟異議人既欲變換至第2 車道（內側車道
    ），於變換車道時，自應禮讓後方直行車先行，並應注意安
    全距離，是異議人所辯，亦不足解免其責任。基此，足認異
    議人於前揭時、地確有在多車道變換車道時未注意後方來車
    狀況，且未禮讓直行車先行之違規行為。
四、綜上所述，本件異議人於上開時、地有在多車道不依規定駕
    車之違規行為，已堪認定。從而，原處分機關依道路交通管
    理處罰條例第45條第4 款及第63條第1 項第1 款，規定裁處
    罰鍰900 元，並記違規點數1 點，核無違誤。本件異議人之
    異議為無理由，應予駁回。
五、據上論斷，應依道路交通管理處罰條例第97條第2 項，道路
    交通案件處理辦法第19條，裁定如主文。
中    華    民    國    97    年    12    月    9     日
                            臺灣臺北地方法院交通法庭
                                    法  官  賴淑美
上正本證明與原本無異。
如不服本裁定，應於裁定送達後5日內向本院提出抗告狀。
                                    書記官  許翠燕
中    華    民    國    97    年    12    月    10    日


司法院資訊處製作；財團法人民間司法改革基金會備份。
